【裁判字號】    95,訴,2043
【裁判日期】    950621
【裁判案由】    毒品危害防制條例
【裁判全文】
臺灣高雄地方法院刑事判決              95年度訴字第2043號
公  訴  人  臺灣高雄地方法院檢察署檢察官
被      告  甲○○
上列被告因毒品危害防制條例案件，經檢察官提起公訴（95年度
毒偵字第3615號），被告於本院準備程序為有罪之陳述，經合議
庭裁定由受命法官依簡式審判程序獨任審理，判決如下：
    主  文
甲○○連續施用第一級毒品，累犯，處有期徒刑壹年。
    事  實
一、甲○○前於民國89年間因施用毒品案件，經本院裁定令入勒
    戒處所施以觀察、勒戒後，認有繼續施用毒品傾向，而再入
    戒治處所施以強制戒治，後經停止戒治，所餘戒治期間付保
    護管束，因違反保護管束應遵守事項情節重大，而經本院裁
    定撤銷停止戒治，令入戒治處所續行強制戒治，於91年7 月
    30日強制戒治期滿，而經檢察官於91年08月16日，以91年度
    戒毒偵字第643 號為不起訴處分確定。又於92年間復因竊盜
    案件，經台灣高等法院高雄分院以92年度上易字第1537 號
    判處有期徒刑2 年確定，於94年6 月17日因縮短刑期假釋出
    監，假釋期間交付保護管束，於94年9 月14日保護管束期滿
    ，假釋未經撤銷，而視為執行完畢。詎其竟仍不思戒除毒癮
    ，明知海洛因業經公告列為毒品危害防制條例第2 條第2項
    第1 款之第一級毒品，不得非法施用，竟基於施用第一級毒
    品海洛因之概括犯意，自94年12月中旬某日起，至95年5 月
    24日晚間某時許止，在其位於高雄市○○區○○路162 巷2
    號3 樓之2 住處，以每天施用1 、2 次之頻率，將海洛因摻
    入香菸以火點燃，吸食煙霧方式，施用第一級毒品海洛因多
    次。嗣於95年02月16日19時許、同年3 月19日9 時13分許，
    各在高雄市鼓山區○○○○路與美術北一街口、高雄市○○
    區○○路83向11號前等處因涉犯竊盜（另案偵辦），為警當
    場查獲，經警徵得其同意，採集尿液送驗後，均呈嗎啡陽性
    反應，而悉上情。
二、案經高雄市政府警察局鼓山分局報請臺灣高雄地方法院檢察
    署檢察官偵查起訴。
    理  由
一、本件被告違反毒品危害防制條例案件，所犯係死刑、無期徒
    刑、最輕本刑為3 年以上有期徒刑以外之罪，其於準備程序
    中就被訴事實為有罪之陳述，經法官告知簡式審判程序之旨
    ，並聽取公訴人及被告之意見後，經本院裁定由受命法官獨
    任進行簡式審判程序，合先敘明。
二、訊據被告甲○○對右揭犯罪事實均坦承不諱，又被告遭查獲
    時所採集尿液經送驗結果，呈現嗎啡陽性反應，有卷附尿液
    採證代碼對照表、高雄市立凱旋醫院95年3 月16日、95年4
    月3 日濫用藥物尿液檢驗報告各1 紙在卷可稽，足認被告自
    白與事實相符，應可採信。又被告前於89年間因施用毒品案
    件於91年7 月30日強制戒治期滿，而經檢察官以91年度戒毒
    偵字第643 號為不起訴處分確定等節，有台灣高等法院被告
    前案紀錄表1 份附卷可參，是以被告於強制戒治期滿執行完
    畢後，五年內再犯本件施用毒品犯行。本件罪證明確，犯行
    洵堪認定，應依法論科。
三、按海洛因業經公告列為毒品防害防制條例第2 條第2 項第一
    級毒品，不得非法持有、施用。核被告甲○○所為，係犯毒
    品危害防制條例第10條第1 項之施用第一級毒品罪。至被告
    施用第一級毒品時持有第一級毒品海洛因之低度行為，應為
    施用第一級毒品之高度行為所吸收，爰不另論罪。被告先後
    數次施用第一級毒品行為，時間緊接，方法相同，所犯係同
    一罪名之罪，顯係基於概括犯意為之，應依連續犯規定論以
    一罪，並加重其刑。又被告前於92年間因竊盜案件，經台灣
    高等法院高雄分院以92年度上易字第1537號判處有期徒刑2
    年確定，於94年9 月14日假釋保護管束期滿，假釋未經撤銷
    ，而視為執行完畢乙節，有台灣高等法院被告前案紀錄表附
    卷可參，其受有期徒刑之執行完畢，五年以內再犯有期徒刑
    以上之罪，為累犯，依刑法第47條規定，加重其刑，並依法
    遞加重之。起訴意旨雖僅就94年12月中旬至95年3 月19日8
    時許許施用毒品犯行提起公訴，惟被告自此時至95年5 月25
    日因案入所羈押前仍有施用毒品之犯行，與本件起訴部分，
    有連續犯之裁判上一罪之關係，已如上述，為起訴效力所及
    ，並經公訴人當庭擴張起訴事實範圍，本院併予審理，附此
    敘明。爰審酌被告經強制戒治後，猶不知悔改，再犯施用毒
    品罪名，顯見其不知警惕，戒毒意志不堅，矯治措施對其毫
    無作用，又本件施用期間為期約5 月餘，頻率非少，固有不
    該，另有多次竊盜前科，有前開前案紀錄表可佐，素行非佳
    ，惟念其犯罪後坦承施用毒品犯行，又施用毒品為自我戕害
    行為，並未危害他人等一切情狀，量處如主文所示之刑。
據上論斷，應依刑事訴訟法第273 條之1 第1 項、第299 條第1
項前段，毒品危害防制條例第10條第1 項，刑法第11條、第56條
、第47條、第70條，判決如主文。
本案經檢察官乙○○到庭執行職務。
中    華    民    國    95    年    6     月    21    日
                  刑事第十四庭  法  官  林瑋桓
以上正本證明與原本無異。
如不服本判決，應於判決送達後10日內，向本院提出上訴狀。
中    華    民    國    95    年    6     月    21    日
                                書記官  謝群育
附錄本件論罪科刑法條：
毒品危害防制條例第10條第1項
施用第一級毒品者，處 6 月以上 5 年以下有期徒刑。
高茂順施用第一級毒品，處有期徒刑捌月。


司法院資訊處製作；財團法人民間司法改革基金會備份。
